【裁判字號】    99,訴,407
【裁判日期】    990430
【裁判案由】    清償借款
【裁判全文】
臺灣高雄地方法院民事判決               99年度訴字第407號
原      告  華山產物保險股份有限公司
法定代理人  丙○○(即財團法人保險事業發展中心代表人)
訴訟代理人  乙○○
被      告  甲○○
上列當事人間請求清償借款事件，經本院於民國99年4 月20日言
詞辯論終結，判決如下：
    主  文
被告應給付原告新臺幣捌拾萬元，及自民國九十一年十二月四日
起至清償日止，按週年利率百分之八點九計算之利息。
訴訟費用新台幣捌仟柒佰元由被告負擔。
    事實及理由
一、原告華山產物保險股份有限公司原名太平產物保險股份有限
    公司，於民國（下同）96年1 月15日經經濟部核准更名為華
    山產物保險公司，嗣於98年1 月17日遭行政院金融監督管理
    委員會勒令停業清理，法定代理人變更為清理人財團法人保
    險事業發展中心，此有經濟部商業司96年1 月15日經授商字
    第09601009920 號公司變更登記表、行政院金融監督管理委
    員會98年1 月17日金管保一字第09802500571 號公告在卷可
    稽，合先敘明。
二、原告主張：訴外人周月琴於86年10月24日邀同被告為連帶保
    證人，向訴外人大安商業銀行東高雄分行（下稱大安銀行）
    申請住宅抵押貸款，借款新臺幣（下同）800, 000元，約定
    借款期間自86年10月24日起至93年10月24日止，依定額年金
    法，按月攤付本息，如未按期給付，即喪失期限利益，全部
    債務視為到期，利息則按大安銀行基本放款利率8.2％加0.7
    ％計付，並隨其基本放款利率調整時而調整。大安銀行並與
    原告簽訂保險契約，約定若本件借款屆期不獲清償，應由原
    告負理賠責任。嗣因本件借款逾期未獲清償，原告於91年12
    月4日依保險契約賠償大安銀行800,000元，並已依保險契約
    之約定自大安銀行受讓本件借款債權，爰依保險法第53條第
    1項、消費借貸及債權讓與之法律關係，求為判決如主文第1
    項所示。
三、被告則陳述以伊僅係周月琴之保證人，原來是向大安銀行借
    錢等語置辯，並聲明：原告之訴駁回。
四、按被保險人因保險人應負保險責任之損失發生，而對於第三
    人有損失賠償請求權者，保險人得於給付賠償金額後，代位
    行使被保險人對於第三人之請求權，保險法第53條第1 項前
    段定有明文。次按稱消費借貸者，謂當事人一方移轉金錢或
    其他代替物之所有權於他方，而約定他方以種類、品質、數
    量相同之物返還之契約；借用人應於約定期限內，返還與借
    用物種類、品質、數量相同之物；遲延之債務，以支付金錢
    為標的者，債權人得請求依法定利率計算之遲延利息。但約
    定利率較高者，仍從其約定利率；當事人得約定債務人於債
    務不履行時，應支付違約金，民法第474條第1項、第478 條
    前段、第233條第1項及第250條第1項分別定有明文。
五、經查，本件原告主張之前揭事實，業據其提出貸款申請書、
    借據、住宅抵押貸款償還保證保險單、賠款接受書等件為證
    ，經本院調查證據之結果，堪認原告之主張為真實。又被告
    既為本件借款之連帶保證人，則原告本於消費借貸、保險代
    位求償及債權讓與之法律關係，請求被告給付如主文第1 項
    所示之金額及利息，即有理由，應予准許。
六、據上論結，本件原告之訴為有理由，依民事訴訟法第78條，
    判決如主文。
中    華    民    國    99    年     4    月    30    日
                  民事鳳山分庭    法  官  吳文婷
以上正本係照原本作成。
如不服本判決，應於送達後20日內，向本院提出上訴狀並表明上
訴理由，如於本判決宣示後送達前提起上訴者，應於判決送達後
10日內補提上訴理由書（須附繕本）。
中    華    民    國    99    年     4    月    30    日
                                  書記官  林仕興

司法院資訊處製作；財團法人民間司法改革基金會備份。
